【裁判字號】    99,訴,990
【裁判日期】    991231
【裁判案由】    返還不當得利
【裁判全文】
臺灣桃園地方法院民事判決               99年度訴字第990號
原      告  吳張玖珠
兼  訴  訟
代  理  人  魏知新
被      告  林榮土
訴訟代理人  林慶宏
上列當事人間返還不當得利事件，本院於民國99年12月7 日言詞
辯論終結，判決如下：
    主      文
原告之訴駁回。
訴訟費用由原告負擔。
    事實及理由
一、按原告於判決確定前，得撤回訴之全部或一部。但被告已為
    本案之言詞辯論者，應得其同意。民事訴訟法第262 條第1
    項定有明文。次按，訴狀送達後，原告不得將原訴變更或追
    加他訴，但請求之基礎事實同一者，不在此限。民事訴訟法
    第255 條第1 項第2 款復定有明文。查原告提起本件訴訟本
    係請求被告林慶宏應給付原告新台幣（下同）249,100 元，
    及自起訴狀繕本送達之翌日起至清償日止，按週年利率5%計
    算之利息，暨自起訴狀繕本送達之翌日起至返還坐落桃園縣
    中壢市○○段1384之48、1455之84地號土地予原告之日止，
    按年給付53,400元。嗣於民國99年9 月7 日以占有上開土地
    之房屋所有權人為被告林榮土為由，具狀撤回對被告林慶宏
    之訴訟，並追加被告為林榮土（見本院卷第59頁），被告對
    此表示同意（見本院卷第68頁反面），且原告所根據之事實
    並未變更，應認原告所請求之基礎事實同一，故其訴之撤回
    及追加均合於前揭規定，自屬合法，應予准許。
二、原告主張：
（一）坐落桃園縣中壢市○○段1384之48、1455之84地號土地（
      係自同段1384之6 、1455之6 地號分割而出，下合稱系爭
      土地，面積合計50平方公尺）為原告所有，詎被告所有門
      牌號碼為桃園縣中壢市○○○街50巷1 弄53號房屋（下稱
      系爭房屋）自67年起即占用迄今，而無權占用他人土地，
      依一般社會通念，可獲有相當租金之利益，系爭土地位於
      中壢市華勛社區內，該社區建立約34年餘，約有好幾百戶
      住家，社區外圍有上萬戶大社區，整體區域有小城市之規
      模，商業活動繁榮，亦有桃園客運行駛，十分便利，社區
      內建有小公園，鄰近大社區內有一座大公園，亦有傳統大
      市場、7 家便利商店、廟宇及國中、國小等，故爰以系爭
      土地公告現值6%計算年息，依不當得利之法律關係，請求
      被告給付自94年5 月起至99年4 月間相當於租金之不當得
      利金額合計為249,100 元及將來按年給付相當於租金之不
      當得利即每年53,400元。
（二）對被告抗辯所為之陳述：
    1.依被告所附委託建造房屋契約書可知，立契約人為被告與
      中壢華勛社區（負責人載：工程部經理童君恩），其約定
      內容無非建築房屋之地點與建造規格、付款金額與辦法等
      節，而未提及坐落基地之使用權與產權移轉等問題，故上
      開委託建造房屋契約書，僅可作為系爭房屋為被告委託「
      中壢華勛社區」之建商興建之證明，無足以作為被告自系
      爭土地之前所有權人即訴外人林鴻明取得使用權源之依據
      。該契約書之立約相對人為被告及中壢華勛社區，並無以
      林鴻明為該契約之立契約人，是契約條文中雖載有建造總
      價包括房屋及土地等語之約定，然該約定係無代理權人以
      代理人名義所為之法律行為，除非被告已取得系爭土地前
      所有權人林鴻明之承認證明，否則該約定不生效力。另依
      被告所述，伊占用系爭土地之權源，係伊延續前手即訴外
      人張曼麗與建商間之買賣關係，因該買賣關係僅有債之相
      對效力，對原告並無拘束力，被告自不能以伊前手與建商
      間之買賣關係對抗原告。而不當得利法律關係之成立，與
      利得者是否善惡意無關，即便利得者為善意，如無法律上
      原因受有利益致他人受損害，仍成立不當得利，故無論被
      告占用系爭土地之初，是否知悉該土地為他人所有或其他
      原因，均不影響本件原告之請求。況原地主林鴻明從未取
      得系爭房屋之所有權，無土地及土地上之房屋同屬一人所
      有之情況，原地主林鴻明雖將系爭土地移轉予原告吳張玖
      妹，林鴻明未曾擁有土地上建物所有權，自無推定與被告
      間有租賃關係之餘地。
    2.訴外人林韋杉、林佳儀、林佳瑢、林彥成等4 人於90年10
      月15日登記繼承取得林鴻明所有坐落桃園縣中壢市○○段
      1384之3 地號土地後，於96年6 月11日登記拍賣由訴外人
      彭誠宏取得後，又於96年8 月9 日分割出1384之30、1384
      之31、1384之32、1384之33、1384之34、1384之35、1384
      之36、1384之37、1384之38、1384之39、1384之40、1384
      之41、1384之42、1384之43及1384之44等16筆土地，又將
      分割後土地陸續移轉予第三人，因原告未取得上開16筆土
      地所有權，原告果若與林鴻明或其繼承人有通謀虛偽意思
      表示詐騙被告之伎倆，理應將林鴻明所有不動產過戶於原
      告名下。又對林鴻明之3,600 萬元債權（不含利息）係由
      原告及原告之子即訴外人吳冠儒等3 人提供，其中吳冠儒
      以其所有坐落台北市○○區○○段1671建號及同段607 地
      號土地設定抵押向銀行貸款提供資金予林鴻明，嗣上開房
      地遭拍賣而由訴外人翁柏盛拍定。嗣於93年1 月8 日將系
      爭未分割前8 筆土地過戶予原告吳張玖珠名下後，即將該
      3,600 萬元債權證明，於林鴻明之配偶即訴外人陳彩惠（
      原名林陳彩惠）面前燒燬。
（三）並聲明：被告應給付原告249,100 元，及自起訴狀繕本送
      達之翌日起至清償日止，按週年利率5%計算之利息，暨自
      起訴狀繕本送達之翌日起至返還坐落桃園縣中壢市○○段
      1384之48、1455之84地號土地予原告之日止，按年給付53
      ,400元。
三、被告則以：
（一）系爭房屋係於65年6 月19日由訴外人張曼麗與中壢華勛社
      區簽訂「委託建造房屋契約書」，其中第1 條第1 、3 、
      7 項載明：「中壢市○○○○段86、100 等地號土地」、
      「房屋委託建造總價包括房屋及土地共計235,000 元」、
      「建造房屋得保證產權清楚，不得有任何糾葛情形發生，
      否則應由乙方負責」等語，故被告當時買受之對象即包括
      土地及房屋兩者。且系爭房屋係訴外人岳昌開發股份有限
      公司（下稱岳昌公司）與原地主即訴外人林鴻明之建案，
      被告所有之系爭房屋本係岳昌公司與地主林鴻明合建之房
      屋，而林鴻明為岳昌公司之股東兼監察人，其於64年2 月
      24日因買賣登記為重測前桃園縣中壢市○○段86、86之3
      、99、100 、100 之3 、101 等地號土地土地之所有權人
      ，復於同年提供土地供岳昌公司（董事長林沈淑女為常務
      董事林鴻年之妻，常務董事林鴻年係監察人林鴻明之兄，
      股東林陳彩惠為林鴻明之妻）興建中壢華勛社區之建物，
      此種情形核與國內諸多建設公司購地建屋歷程，係由建設
      公司之數合夥人或股東出資購買土地，再由該土地登記名
      義人出具「土地使用權同意書」供建設公司申請建造執照
      及使用執照，待房屋興建出售時，則同時配合將與購屋者
      買賣契約，該土地登記名義人亦配合將土地所有權應有部
      分移轉予購屋者之型態相符。斯時雖該土地之登記名義人
      與建屋之起造人（建設公司）為不同人格，惟該土地登記
      名義人既為建設公司之合夥人或股東，與建設公司即係共
      同有計畫地朝一營利目標而進行購地、興建房屋、推出建
      案，出售房屋而獲利，於此種情形下，實質上與土地及土
      地上之房屋同屬一人之情形類似，應使其房屋所有權與基
      地利用權趨向一體化，並保護房屋之既得使用權，使該房
      屋就基地之利用權不因基地物權之嗣後變動而發生影響，
      故應類推適用民法第425 條之1 規定，始符現實公平。尤
      以本件岳昌公司之股東兼監察人林鴻明購地後，岳昌公司
      在系爭土地上興建中壢華勛社區（包括系爭房屋）而銷售
      ，雖系爭房屋因部分土地坐落於水利地，致該建物無法取
      得使用執照暨辦理保存登記，而由被告購買系爭房屋，取
      得事實上處分權，然由系爭房屋與中壢華勛社區其他合法
      建物，依其建築外觀式樣材質、連棟情形，客觀可知系爭
      房屋與其他合法建物乃建商同一時期興建之產物，系爭房
      屋建築初始應非無權占有，原告自訴外人林韋杉等人處受
      讓系爭土地時，已知系爭房屋坐落系爭土地上甚久，仍決
      意售讓系爭土地，應推斷默許房屋承買人繼續使用系爭土
      地，類推適用民法第425 條之1 規定，推定在房屋得使用
      期限內，房屋受讓人與原土地所有人間，有租賃關係，是
      兩造間既存有租賃關係，則系爭房屋占用系爭土地，即屬
      合法占用。
（二）原告自地主林鴻明之繼承人林韋杉等人受讓取得系爭土地
      之說詞與經過，與吾人日常生活經驗法則不符，蓋林鴻明
      生前是否有積欠其子吳冠儒高達3,600 萬元之債務，已有
      疑義，且若要以土地抵償債務，尤以3,600 萬元之高額債
      務，原告豈有不到現場勘查之理，且何以未登記予吳冠儒
      名下？原告與原地主林鴻明之繼承人共謀而為通謀虛偽意
      思表示將系爭土地移轉所有權予原告，以求脫免房地買賣
      之契約責任，是在被告與林鴻明之土地買賣契約有效期間
      內，林鴻明之繼承人仍須受其被繼承人林鴻明與被告簽訂
      之基地買賣契約之拘束，即雙方間被告使用系爭土地屬有
      權占有。被告雖未取得系爭土地與系爭房屋之所有權，但
      占有系爭房屋係分別基於訴外人岳昌公司、華勛公司、林
      鴻明、童君恩、張曼麗等人間之買賣契約，此等占有分別
      對各自成立有權占有，則渠等與原地主林鴻明或其繼承人
      ，可以援用占有連鎖理論，主張有權占有。是原地主或其
      繼承人不得向被告主張無權占有，即便將土地程轉予第三
      人即原告，然原告既明知或可得而知該批建物存於土地上
      年代甚久，該合建契約對原告仍生拘束。
（三）並聲明：原告之訴駁回。
四、兩造不爭執之事實
（一）系爭土地中之1384之48地號土地，重測前桃園縣中壢市○
      ○○○段99地號之一部分（見本院卷第270 頁），重測後
      變更為桃園縣中壢市○○段1384地號，上開1384地號在70
      年10月21日分割出桃園縣中壢市○○段1384之6 地號，而
      1384之6 地號再次分割出系爭1384之48地號土地；另1455
      之84地號重測前則為埔頂段86之3 地號土地一部分（見本
      院卷第274 頁），重測後變更為仁美段1455地號，嗣於70
      年10月21日再分割出1455之6 地號，而1455之6 地號又再
      次分割出系爭1455之84地號土地。上開土地原均為訴外人
      林鴻明所有（見本院99年度壢簡調字第280 號卷第10頁原
      告所提出之土地登記謄本、中壢地政事務所99年12月22日
      覆本院函及函附相關地號土地登記簿影本如卷第259 至27
      7 頁）。
（二）系爭建物於65年間興建完成後由訴外人張曼麗於65年6 月
      19日與向署名「中壢華勛社區」之建設公司購買，嗣後被
      告旋向訴外人張曼麗購買系爭建物，雙方並未另立契約，
      而直接於張曼麗原簽立之委託建造房屋契約書上，將立契
      約人之姓名由張曼麗改為「林榮土」（見本院卷155 頁委
      託建造房屋契約書）。
（三）中壢華勛社區其中有46戶建物因部分坐落土地位於水利保
      留地而無法辦理土地所有權移轉登記（包括系爭建物），
      系爭建物亦因此無法辦理第一次建物所有權登記（註：若
      屬非坐落水利保留地之房屋，則可辦理登記建物所有權並
      辦理房屋所坐落土地之所有權移轉登記），被告於60幾年
      間向訴外人張曼麗購買系爭建物時，系爭土地因無法辦理
      所有權移轉登記而仍係登記於原地主林鴻明名下。
（四）嗣林鴻明於90年間過世，包括系爭土地之名下多筆土地，
      由其子女林韋杉、林佳瑢、林佳儀、林彥成等4 人繼承；
      除其中1384之3 地號分割出之16筆土地，因林鴻明另積欠
      債務，致系爭土地經其債權人聲請本院拍賣，由訴外人彭
      誠宏於96年間經拍賣程序取得部分土地外；其餘土地（包
      括系爭土地）林韋杉等人即以林鴻明生前有積欠原告吳張
      玖珠之子吳冠儒等人債務3,600 萬元為由，由其母陳彩惠
      （原冠夫姓名為「林陳彩惠」，離婚後改名）由92年12月
      5 日代為出具一紙轉讓書，將包括系爭土地之多筆土地所
      有權移轉登記予原告吳張玖珠；原告吳張玖珠嗣再於99年
      5 月11日將系爭土地各100 分之1 之所有權以買賣為由，
      移轉登記至原告魏知新名下。
四、本院判斷：
    本件原告主張被告並無合法權源以系爭建物占用系爭土地，
    構成不當得利，應依民法第179 條規定，請求被告返還不當
    得利，被告則以前詞置辯，則本件爭點厥為：被告之系爭建
    物是否無權占有系爭土地。經查：
（一）系爭土地於64、65年間原為訴外人林鴻明所有，林鴻明於
      60幾年間將連同系爭土地在內之中壢市○○○○段第101
      、100 、100 之3 、86、86之3 、86之5 、99地號等土地
      ，提供予（64）桃中建造字第633 號建造執照之起造人岳
      昌公司建築中壢華勛社區之各棟二層加強磚造建築物（下
      稱系爭建案）乙節，有被告提出之各土地使用權同意書可
      稽（見本院卷第137 至146 頁），經比對本院依職權調閱
      本院96年訴字第1451號卷後附之上開建造執照案資料，經
      核相符。
（二）據證人姜義龍即上述建案之建築師，於本院96年訴字第14
      51號事件到庭證稱：附於上開建造執照卷宗之地籍配置圖
      上之各戶建物有編號（見本院96年訴字第1451號卷第63頁
      ），惟使用執照上記載之戶數僅73戶，如使用執照所附之
      申請使用執照起造人名冊（見同上卷第190 至193 頁）之
      房屋編號有跳號，表示被跳號的房屋當時因某種原因而沒
      有申請建造執照（見同上卷第219 頁）等語明確（見同上
      卷第216 至219 頁）。另查，系爭建物因部分坐落土地位
      於水利保留地，無法取得全部建物坐落土地之合法使用權
      ，故而無法申請建造執照和使用執照並辦理土地所有權移
      轉登記及第一次建物所有權登記，雖未列於上開使用執照
      合法建物之清冊內，惟被告主張其門牌號碼為53號，其鄰
      房前後之44號及106 號房屋都有合法辦理保存登記，但後
      二者之樓房數與樣式都與系爭建物相同（見本院卷第207
      頁），原告當庭並不爭執，亦可以原告提出之系爭建物及
      相鄰建物門戶現場照片為證（見本院卷第49、50頁），堪
      認系爭建物之建築式樣、外觀、使用材質，均與其他華勛
      社區之合法建物相仿且為連棟建築，是足證系爭建物亦為
      起造人岳昌公司於興建華勛社區其他合法建物之同時所興
      建，自應信為真。
（三）按土地及其土地上之房屋同屬一人所有，而僅將土地或僅
      將房屋所有權讓與他人，或將土地及房屋同時或先後讓與
      相異之人時，土地受讓人或房屋受讓人與讓與人間或房屋
      受讓人與土地受讓人間，推定在房屋得使用期限內，有租
      賃關係。其期限不受第449 條第1 項規定之限制，民法第
      425 條之1 定有明文。本件系爭建物為岳昌公司所起造興
      建，業如前述，系爭建物所坐落之土地雖為訴外人林鴻明
      所有，惟查：林鴻明為岳昌公司之股東，投資有50萬元，
      且自63年4 月19日起至66年4 月19日擔任岳昌公司之監察
      人，該段時間正是林鴻明提供土地使用同意書供岳昌公司
      興建系爭建案之時間；而林鴻明之妻林陳彩（後改名為
      陳彩惠）當時擔任岳昌公司股東，投資亦有50萬元。另斯
      時岳昌公司之常務董事、董事長分別為林鴻年、林沈淑女
      ，分別為林鴻明之三兄及三嫂，此為證人陳彩惠於本院審
      理時證述屬實（見本院卷第227 頁背面），上開各節亦有
      本院96年訴字第1451號調閱之岳昌公司之變更登記事項卡
      影本附卷可憑（見該案卷第129 至131 頁），與本件被告
      提出之變更登記事項卡亦與之相符（見本院卷第174 至17
      6 頁）。是本件系爭土地原地主林鴻明既身為岳昌公司之
      股東兼監察人，其於64年間因買賣登記為重測前桃園縣中
      壢市○○○○段第86之3 、99地號之所有權人，復於同年
      提供系爭土地供岳昌公司興建中壢華勛社區之建物（此見
      中壢華勛社區原始建造執照號碼為「64」桃中市建造字第
      633 號即明，見本院卷第123 頁使用執照）；另雖建商方
      面首次出售於華勛社區住戶時，以「中壢華勛社區」之名
      簽約，然「中壢華勛社區」既非一法人名稱，依常情，應
      係岳昌公司簽約使用之名義或係獲岳昌公司授權而關係密
      切之售屋單位無疑，地主林鴻明身為岳昌公司之內部人，
      對此亦應知之甚詳。而此種情形核與國內諸多建設公司購
      地後建屋方式，係由建設公司之數合夥人或股東先出資購
      買土地，可能係將土地借名登記於某一合夥人或股東名下
      ，再由該土地登記名義人出具「土地使用權同意書」供建
      設公司申請建造執照及使用執照，待房屋興建出售時，則
      同時與購屋者簽訂房屋買賣契約和土地買賣契約，該土地
      登記名義人亦同時配合將相關土地所有權持分移轉登記予
      購屋者之型態相符。斯時雖該土地之登記名義人和建物之
      起造人（建設公司）為不同人格，惟該土地登記名義人既
      為建設公司之合夥人或股東，與建設公司初始即係共同有
      計劃地朝同一營利目標而進行購地、興建房屋、推出建案
      出售房地獲利（註：林鴻明於64年2 月24日因買賣登記為
      重測前桃園縣中壢市○○○○段86之3 、99地號之所有權
      人，其於同年即提供系爭土地供岳昌公司申請建造執照）
      而本件建設公司之負責人與土地登記名義人甚至為親兄弟
      、嫂叔之至親關係，於此情形下，實質與土地及土地上之
      房屋同屬一人所有之情形類似，應使其房屋所有權與基地
      利用權趨向一體化，並保護房屋之既得使用權，使該房屋
      就基地之使用權不因基地物權之嗣後變動而受影響，避免
      危害社會經濟，使房屋充分發揮其經濟效益，故應類推適
      用民法第425 條之1 之規定，始符現實公平。
（四）證人陳彩惠雖於本院審理證述時否認知情自己為岳昌公司
      股東、林鴻明擔任岳昌公司監察人，及林鴻明出具土地同
      意書與岳昌公司興建系爭建案等節（見卷第228 頁背面）
      ，然以陳彩惠當時既與林鴻明為同居共財之夫妻關係，又
      確為股東，其諉稱不知上開各情，實難採信。至原告魏知
      新於本院審理時當庭辯稱：林鴻明應未就被告提呈如卷第
      122 頁之建物基地謄本上未劃斜線之土地提供使用同意書
      ，縱有提供，其提供同意之年限，於土地使用權同意書上
      之記載以觀，應僅一年云云。然查，由系爭土地使用權同
      意書之記載（見本院卷第137 頁、第139 頁）可知：林鴻
      明所提供之99及86之3 地號土地，其同意提供使用之土地
      面積，均為各號土地之全部面積；而所謂「本同意書應從
      同意日起一年內提出申請執照」一語，則係關於請領建照
      執照之時限，意謂若岳昌公司未於一年內提出申請執照，
      該使用同意始有失效之情形，惟本件岳昌公司早於64年底
      即已提出申請，自無同意失效之問題，故原告上開主張，
      自無足採，附此敘明。
（五）本件岳昌公司之股東兼監察人林鴻明購地後，岳昌公司在
      系爭土地上興建中壢華勛社區建物（包括系爭建物）而銷
      售，雖系爭建物因部分坐落土地位於水利保留地而無法辦
      理土地所有權移轉登記及第一次建物所有權登記，僅能轉
      讓該建物之事實上處分權，而由訴外人張曼麗購買系爭建
      物取得事實上處分權，又於65年後將系爭建物之事實上處
      分權再出賣轉讓予被告，此際應類推適用民法第425 條之
      1 之規定，推定在房屋得使用期限內，房屋受讓人與原土
      地所有人間，有租賃關係。嗣因原地主林鴻明積欠原告等
      債務，林鴻明之繼承人即林韋杉等4 人將系爭土地於93年
      1 月8 日移轉登記予原告吳張玖珠，原告再於99年5 月11
      日轉讓予原告魏知新100 分之1 之權利，原告遂取得系爭
      土地所有權。惟按土地與房屋為各別之不動產，各得單獨
      為交易之標的，且房屋性質上不能與土地使用權分離而存
      在，亦即使用房屋必須使用該房屋之地基，故土地及房屋
      同屬一人，而將土地及房屋分開同時或先後出賣，其間雖
      無地上權設定，然除有特別情事，可解釋為當事人之真意
      ，限於賣屋而無基地之使用外，均應推斷土地承買人默許
      房屋承買人繼續使用土地（最高法院48年台上字第1457號
      判例參照）。
（六）本件原告魏知新自承其為退休之地政事務所人員，當初借
      款與林鴻明之金額中，其有出資200 萬元（見本院卷第20
      7 頁背面），而系爭建物與中壢華勛社區其他合法建物，
      依其建築外觀式樣材質、連棟情形，客觀可知系爭建物與
      其他合法建物乃建商同一時期興建之產物，系爭建物建築
      初始應非無權占有。而原告雖主張於受讓系爭土地時，全
      權委託原告吳張玖珠之子吳冠儒出面與陳彩惠、林韋杉等
      接洽，但未實際至現場觀看過系爭土地之使用情形云云，
      惟按諸一般常情，原告既對原地主林鴻明有3,600 萬元之
      鉅額債務，豈有於受讓土地抵債之際，絲毫不在乎系爭土
      地之所在位置為何？現時利用情形如何？有無為他人占用
      等至關土地行情各節？且吳冠儒既於大陸經商之人，殊難
      想像以其商業經驗，對於用以抵債之土地使用情形竟毫不
      關心，又如何據以計算所抵債務為相當？反之，原地主繼
      承人林韋杉等人，又豈有出讓土地事先不告知受讓人系爭
      土地上仍有幾十戶住戶存在之可能，難道事後毋庸憂心受
      讓土地抵債之債權人對抵償額度加以爭執？而原告魏知新
      既與吳冠儒等一同出資，於其受讓土地抵債之際，以其對
      土地行情、登記事務甚稔之智識經驗，竟無提醒吳冠儒應
      注意土地使用現況之事？由上，在在均顯示原告等辯稱其
      自林韋杉等人受讓土地之際，對該等土地上有諸多住戶以
      興建多年之建物占有使用毫不知情一節，實屬違背常情，
      顯無可採。原告應買系爭土地時，應已知系爭建物坐落於
      系爭土地之上甚久，仍決意應買系爭土地，應推斷其默許
      房屋承買人繼續使用土地，應類推適用民法第425 條之1
      之規定，推定在房屋得使用期限內，兩造間存在有租賃關
      係。
（七）綜上所述，兩造間既存在有租賃關係，則系爭建物占有系
      爭土地，自屬合法占有，原告依民法第179 條之規定請求
      被告返還不當得利，則屬無理由。
五、從而，被告之系爭建物並非無權占有系爭土地，兩造間因類
    推適用民法第425 條之1 之規定而推定有租賃關係，原告依
    民法第179 條之規定，請求被告給付94年5 月至99年4 月相
    當租金之不當得利249,100 元，及按年給付至返還系爭土地
    予原告止相當於租金之不當得利53,400元，均無理由，原告
    之訴應予駁回。
六、本件事證已臻明確，兩造其餘之攻擊或防禦方法，及未經援
    用之證據，經本院斟酌後，認為與判決基礎之事實並無影響
    ，均不足以影響本裁判之結果，自無庸一一詳與論駁之必要
    ，併此敘明。
七、據上論結，本件原告之訴為無理由，依民事訴訟法第78條，
    判決如主文。
中    華    民    國    99    年    12    月    31    日
 `                  民事第二庭  法  官  楊晴翔
以上正本係按原本作成。
如對本判決上訴，須於判決送達後20日內向本院提出上訴狀。如
委任律師提起上訴者，應一併繳納上訴審裁判費。
中    華    民    國    99    年    12    月    31    日
                                書記官  黃盈菁

司法院資訊處製作；財團法人民間司法改革基金會備份。
